臺灣高等法院民事裁定
109年度上易字第972號
上  訴  人  鄭明旭  
訴訟代理人  蘇柏瑞律師
被  上訴人  余錦盛  

上列當事人間請求回復原狀事件，上訴人對於中華民國110年3月
24日本院109年度上易字第972號第二審判決，提起上訴，本院裁
定如下： 
    主  文
上訴駁回。
第三審訴訟費用由上訴人負擔。
    理 由
一、按對於財產權訴訟之第二審判決，如因上訴所得受之利益不
    逾新臺幣（下同）100萬元者，不得上訴。此項數額，司法
    院得因情勢需要，以命令減至50萬元，或增至150萬元，民
    事訴訟法第466條第1、3項定有明文。另依司法院（91）院
    台廳民一字第03075號函示，已將民事訴訟法第466條第1項
    所定上訴第三審之利益額數，提高為150萬元，並訂於民國9
    1年2月8日施行。又對於不得上訴之判決而上訴者，原第二
    審法院應以裁定駁回之，同法第481條準用第442條第1項定
    有明文。再按上訴利益之額數與訴訟標的之價額係屬二事，
    上訴利益係上訴人於上訴程序所得受之客觀利益。是計算上
    訴人之上訴利益，應以其上訴聲明範圍內訴訟標的，依起訴
    時之交易價額核定，此觀同法第466條規定即明（最高法院8
    6年度台抗字第602號、103年度台抗字第804號裁定意旨參照
    ）。
二、本件上訴人於110年4月20日對於第二審判決即110年3月24日
    本院109年度上易字第972號判決提起上訴，請求廢棄本院判
    決，並駁回被上訴人之訴（見本院卷第283-287頁）。查被
    上訴人於原審主張兩造間買賣契約無效，上訴人與邱福棟應
    負回復原狀責任，請求其二人連帶給付285萬元本息，經原
    審判決上訴人、邱福棟應給付被上訴人176萬元本息，並駁
    回被上訴人其餘之訴，兩造均就其不利部分上訴，被上訴人
    另撤回關於連帶責任之主張，嗣經本院於110年3月24日判決
    ：㈠原判決關於駁回被上訴人後開第二項之訴部分，暨訴訟
    費用之裁判均廢棄。㈡邱福棟、上訴人應再給付被上訴人109
    萬元，及邱福棟自108年10月4日起、上訴人自108年9月20日
    起，均至清償日止，按年息百分之五計算之利息。㈢邱福棟
    、上訴人之上訴均駁回。茲因本院准被上訴人請求之285萬
    元本息，而命上訴人與邱福棟除原審已判命給付之176萬元
    本息外，再給付109萬元本息，又因上訴人係與邱福棟共同
    給付，而邱福棟並未提起第三審上訴，故上訴人本件上訴利
    益即為其應給付被上訴人之142萬5,000元本息，未逾150萬
    元，依首揭規定，應不得上訴第三審。上訴人提起本件上訴
    ，於法未合，應予駁回。
三、據上論結，本件上訴為不合法，爰裁定如主文。
中　　華　　民　　國　　110 　年　　5 　　月　　4 　　日
                  民事第二十二庭
                      審判長法  官  張靜女
                            法  官  葉珊谷
                            法  官  范明達
正本係照原本作成。
不得抗告。
中　　華　　民　　國　　110 　年　　5 　　月　　4 　　日
   　　　　　　　　　　　　 書記官  余姿慧